臺灣苗栗地方法院刑事判決　　　　　　　 99年度訴字第818號
公　訴　人　臺灣苗栗地方法院檢察署檢察官
被　　　告　丘恭岳
指定辯護人　鄧雲奎律師
上列被告因妨害性自主案件，經檢察官提起公訴（99年度偵字第
5484號、第5725號），本院判決如下：
    主  文
丘恭岳對精神障礙及心智缺陷之人犯強制性交罪，未遂，處有期
徒刑肆年。
    事  實
一、緣丘恭岳曾在苗栗縣苗栗市玉清宮內，見過代號0000-0000A
    之女子（民國64年生，真實姓名年籍詳如卷內對照表，下稱
    A 女），並自A 女之外在言談舉止觀之，得知A 女有精神障
    礙及智能缺陷。嗣於99年9 月10日上午11時許，丘恭岳在苗
    栗縣苗栗市○○路175 號統一超商苗豐門市內，又遇見A 女
    ，見其身無旁人，隻身可欺，竟基於對精神障礙及心智缺陷
    之A 女為強制性交之犯意，將A 女帶出該超商後，騎乘其所
    有車號BXN-456 號重型機車，後座搭載A 女，前往同縣造橋
    鄉豐湖村台13線旁之牛奶故鄉附近僻靜草叢處，並於同日上
    午11時40分許，違反A 女之意願，強行將A 女裙子及內褲褪
    至小腿處，並褪去自己長褲及內褲後，以身體強行壓制A 女
    ，欲將其生殖器插入A 女之陰道內為性交行為，然因A 女極
    力反抗而未能得逞，在抵擋過程中A 女並受有右膝蓋、右腳
    踝、右肘關節擦傷及左上肢瘀傷之傷害。丘恭岳見無法得逞
    後，悻然將A 女留在現場逕自騎車離去，嗣於同日中午12時
    25分許，A 女走路至位於前開現場附近之溫煜庭住處求助，
    經溫煜庭將A 女載送回A 女住處，A 女即告知其母親代號
    0000-0000B（真實姓名年籍詳如卷內對照表，下稱B 女）上
    情後，由B 女偕同A 女至派出所報案、採證後，經警循線查
    獲。
二、案經A 女、B 女訴由苗栗縣警察局苗栗分局報請臺灣苗栗地
    方法院檢察署檢察官偵查起訴。
    理  由
壹、證據能力部分：
一、按被告以外之人於偵查中向檢察官所為之陳述，除顯有不可
    信之情況者外，得為證據，刑事訴訟法第159 之1 第2 項著
    有明文。此係因上開偵查中向檢察官所為之陳述雖仍為審判
    外之陳述，但立法者衡量刑事訴訟法規定檢察官代表國家偵
    查犯罪、實施公訴，依法有訊問被告、證人、鑑定人之權，
    且實務運作時，偵查中檢察官向被告以外之人所取得之陳述
    ，原則上均能遵守法律規定，不致違法取供，其可信性極高
    ，為兼顧理論與實務為由，而對「被告以外之人於偵查中向
    檢察官所為之陳述」，例外規定除有顯不可信之情況者外，
    得為證據。查本件證人A 女、B 女於檢察官偵訊時所為之證
    述，業經具結擔保其供述之真實性，而被告及辯護人並未具
    體提出上開證人在偵查中所述有何其他顯不可信之情況以供
    審酌、調查，是就上開證人於偵查中證述之任意性或真實性
    而言，均不具顯不可信之情況，該等證述自有證據能力。
二、次按現行刑事訴訟法為保障被告之反對詰問權，排除具有虛
    偽危險性之傳聞證據，以求實體真實之發見，於該法第159
    條第1 項明定被告以外之人於審判外之言詞或書面陳述，除
    法律有規定者外，不得作為證據。而刑事訴訟法第159 條之
    1 至第159 條之4 有傳聞法則之例外規定，且被告以外之人
    於審判外之陳述，雖不符前4 條之規定，而經當事人於審判
    程序同意作為證據，法院審酌該言詞陳述或書面陳述作成時
    之情況，認為適當者，亦得為證據；當事人、代理人或辯護
    人於法院調查證據時，知有第159 條第1 項不得為證據之情
    形，而未於言詞辯論終結前聲明異議者，視為有前項之同意
    ，刑事訴訟法第159 條之5 定有明文。查本案下列所引用之
    被告以外之人於審判外之陳述（含書面陳述），業經本院於
    準備程序及審理時予以提示並告以要旨，且各經檢察官、被
    告及辯護人表示意見，迄於言詞辯論終結前，均未主張有刑
    事訴訟法第159 條第1 項不得為證據之情形，是應視為同意
    作為證據，且經本院審酌後，無取得證據違法、欠缺供述之
    任意性或證據證明力顯然偏低等不適當之情形，認均有證據
    能力，合先敘明。
貳、實體部分：
一、上揭犯罪事實，業據被告丘恭岳於本院訊問、準備程序中及
    審理時均坦承不諱（見本院卷第6-8 、24、38頁），核與證
    人即被害人A 女於偵查中所證述遭強制性交而未得逞之情節
    大致相符（見982 號偵卷第7 -12 頁），且經證人B 女、范
    揚昇、溫煜庭等人分別於偵查中或警詢時證述綦詳（見982
    號偵卷第8-10頁、5725號偵卷第23-27 頁），並有車輛詳細
    資料報表、統一超商及路口監視器翻拍照片、大千綜合醫院
    受理疑似性侵害事件驗傷診斷書、行政院衛生署苗栗醫院出
    具A 女患有慢性伴有急性發作精神分裂症及中度智能不足之
    診斷證明書、A 女之中華民國身心障礙手冊等在卷可佐，足
    認被告之自白與事實相符，堪予採信。從而，本件事證明確
    ，被告犯行堪予認定，應依法論科。
二、核被告丘恭岳所為，係犯刑法第222 條第2 項、第1 項第3
    款之對精神障礙及心智缺陷之人強制性交未遂罪。被告以身
    體強行壓制A 女時，因A 女反抗，使A 女受有右膝蓋、右腳
    踝、右肘關節擦傷及左上肢瘀傷之傷害，然此係被告所為強
    制性交犯行中強暴行為之當然結果，不另論以傷害罪。又被
    告已著手於強制性交行為之實施，而未得逞，為未遂犯，爰
    依刑法第25條第2 項之規定，按既遂犯之刑減輕之。爰審酌
    被告明知A 女為精神障礙及心智缺陷之人，竟利用A 女不知
    防備或即時求援，為圖滿足一己性慾，無視A 女之性自主權
    ，擅自將A 女帶往郊區對其為強制性交行為，雖因A 女反抗
    而未得逞，惟已造成A 女身心嚴重受創，事後更將A 女留於
    現場而未載其返家，惡性重大，實不足取；然念其犯後尚知
    坦承犯罪，願意認錯面對法律制裁，節省司法資源，兼衡其
    犯罪之動機、目的、手段、智識程度為高職畢業，且迄未與
    A 女達成民事和解等一切情狀，量處如主文所示之刑，以示
    懲儆。
據上論斷，應依刑事訴訟法第299 條第1 項前段，刑法第222 條
第2 項、第1 項第3 款、第25條第2 項，判決如主文。
本案經檢察官盧美如到庭執行職務。
中    華    民    國   100    年    3     月    15    日
                  刑事第三庭  審判長法  官  柳章峰
                                    法  官  許蓓雯
                                    法  官  顏苾涵
以上正本證明與原本無異。
如不服本判決應於收受判決後10日內向本院提出上訴書狀，並應
應敘述具體理由。其未敘述上訴理由者，應於上訴期間屆滿後20
日內向本院補提理由書(均須按他造當事人之人數附繕本)「切勿
逕送上級法院」。
中    華    民    國   100    年    3     月    15    日
                                    書記官  涂村宇

附記本判決論罪法條：
中華民國刑法第222條
（加重強制性交罪）
犯前條之罪而有下列情形之一者，處 7 年以上有期徒刑：
一、二人以上共同犯之者。
二、對未滿十四歲之男女犯之者。
三、對精神、身體障礙或其他心智缺陷之人犯之者。
四、以藥劑犯之者。
五、對被害人施以凌虐者。
六、利用駕駛供公眾或不特定人運輸之交通工具之機會犯之者。
七、侵入住宅或有人居住之建築物、船艦或隱匿其內犯之者。
八、攜帶兇器犯之者。
前項之未遂犯罰之。